【裁判字號】    98,訴,112
【裁判日期】    981130
【裁判案由】    損害賠償
【裁判全文】
臺灣雲林地方法院民事判決               98年度訴字第112號
原      告  甲○○
被      告  乙○○
上列被告因公共危險案件，經原告提起請求損害賠償之附帶民事
訴訟（97年度附民字第18號），嗣經本院刑事庭裁定移送前來，
本院於民國98年11月16日言詞辯論終結，判決如下：
    主      文
被告應給付原告新臺幣壹佰伍拾萬柒仟貳佰元，及自民國九十七
年三月廿二日起至清償日止，按年息百分之五計算之利息。
    事實及理由
一、程序方面：
  (一)按訴狀送達後，原告不得將原訴變更或追加他訴。但擴張或
    減縮應受判決事項之聲明者，不在此限，民事訴訟法第255
    條第1 項第3 款定有明文。原告起訴時除請求被告應賠償其
    所失出租門牌號碼為「雲林縣斗六市○○○路95 號 」建物
    （下稱系爭建物）之租金利益外，尚請求被告應賠償其所受
    系爭建物毀損之損害新臺幣（下同）1,250,100 元；嗣於民
    國（下同）98年11月16日撤回系爭建物毀損部分之請求，並
    聲明減縮其請求金額為1,507,200 元，核其所為係減縮應受
    判決事項聲明，與前揭規定要無不合，應予准許。
  (二)本件自刑事庭移送前來後，於98年4 月27日行言詞辯論，嗣
    兩造合意停止訴訟，本院因法官更易，乃改行準備程序，並
    著手函詢及調閱相關證據，旋通知兩造於98年11月16日到庭
    ，先使兩造協議簡化爭點，並為整理，因兩造合意僅就租金
    利益之損失為爭訟，兩造並因已無其他證據提出，且對爭點
    內容均已明瞭，當庭均表示同意即時進行辯論。
二、原告起訴主張：原告將系爭建物出租與訴外人劉村崎經營「
    臺北時尚數位婚紗館」，租期自90年8 月1 日起共計7 年，
    租金按第1 年至第5 年，每月55,400元；第6 年起每月80,
    400 元；第7 年則為每月85,400元計算。詎被告承包緊鄰系
    爭建物之鐵皮屋拆除工程後，於96年1 月30日上午以乙炔氣
    焰切割、拆除該鐵皮屋倉庫之角鐵架及烤漆浪板時，竟疏未
    注意使用上開工具時會產生火花四處飛濺而有發生火災之危
    險，即貿然施工而無架設遮蔽、隔絕火花之設施，致引燃前
    揭婚紗館之木質裝潢外牆，造成系爭建物燒毀殆盡，使伊受
    有不能再依前開租約向訴外人劉村崎收取租金之損失，爰依
    法提起本訴，請求被告賠償原告自96年2 月起至7 月止，共
    6 個月，每月80,400元，合計482,400 元；及自96年8 月1
    日起至97年7 月31日，共12個月，每月85,400元，合計1,02
    4,800 元，總計1,507,200 元之租金損失，並聲明如主文。
三、被告則當庭陳述以：對原告主張之事實及金額均不爭執，並
    認諾願意賠償原告所受上開金額之租金損害等語。
四、本院得心證之理由：
  (一)按「因故意或過失，不法侵害他人之權利者，負損害賠償責
    任。」民法第184 條第1 項前段定有明文。本件原告主張之
    上開事實，有本院97年度易字第37號刑事判決書乙份在卷可
    按，而被告對前開事實亦不爭執，是自堪認原告之主張為真
    實。因之，被告既係以前述方式過失不法侵害原告之財產權
    ，原告主張依上規定，請求被告負損害賠償責任，自屬有理
    。
  (二)次按「損害賠償，除法律另有規定或契約另有訂定外，應以
    填補債權人所受損害及所失利益為限。依通常情形，或依已
    定之計劃、設備或其他特別情事，可得預期之利益，視為所
    失利益。」為民法第216 條所明文規定。而所謂所失利益，
    即新財產之取得，因損害事實之發生而受妨害，屬於消極的
    損害。則有最高法院48年台上字第1934號判例意旨可資參照
    。本件原告以其與訴外人劉村崎之租約尚未履行完畢，因被
    告毀損系爭建物致原告無法繼續依約收取租金而受有損失等
    語，有原告提出之房屋租賃契約書及雲林縣稅捐稽徵處房屋
    稅籍證明書等件影本為據，且為被告所不爭執。本院復審酌
    上開租約租期7 年，自90年8 月1 日起至系爭建物毀損時止
    ，業已履行5 年6 個月，依系爭租約及承租人經營之事業，
    系爭租約並無不能履行之情形，則原告就剩餘租期之租金請
    求權，顯係因被告毀損系爭建物而受有妨害，核屬消極損害
    而為所失利益；準此，原告對此租金損失之利益，請求被告
    賠償，依上規定及判例意旨，洵屬有據，應予准許。
  (三)末按「給付無確定期限者，債務人於債權人得請求給付時，
    經其催告而未為給付，自受催告時起，負遲延責任。其經債
    權人起訴而送達訴狀，或依督促程序送達支付命令，或為其
    他相類之行為者，與催告有同一之效力。」又「遲延之債務
    ，以支付金錢為標的者，債權人得請求依法定利率計算之遲
    延利息。」再「應付利息之債務，其利率未經約定，亦無法
    律可據者，週年利率為百分之五。」民法第229 條第2 項、
    第233 條第1 項前段、第203 條分別定有明文。本件原告因
    被告之侵權行為可得請求賠償之數額為1,507,200 元，從而
    ，原告請求被告給付上開金額，及自刑事附帶民事訴訟起訴
    狀繕本送達翌日即97年3 月22日起至清償日止，按年息5 ％
    計算之利息，為有理由，應予准許。
五、本件係原告於刑事訴訟程序中附帶提起之民事損害賠償事件
    ，經本院刑事庭依刑事訴訟法第504 條第1 項規定裁定移送
    前來，而依同條第2 項規定刑事附帶民事訴訟本無徵收裁判
    費，且本件於審理過程，亦無其他費用支出，是本件既無訴
    訟費用支出，故毋庸為訴訟費用負擔之諭知，附此敘明。
六、據上論結，本件原告之訴為有理由，爰判決如主文。
中    華    民    國    98    年    11    月    30    日
                  民事第一庭    法  官  黃玉清
以上正本係照原本作成
如對本判決上訴，須於判決送達後廿日內向本院提出上訴狀
中    華    民    國    98    年    11    月    30    日
                                書記官  林美鳳


司法院資訊處製作；財團法人民間司法改革基金會備份。
